臺灣臺北地方法院刑事判決
111年度侵訴字第42號
公  訴  人  臺灣臺北地方檢察署檢察官
被      告  葉奕村


選任辯護人  林珊玉律師
            張宸浩律師
上列被告因妨害性自主罪案件，經檢察官提起公訴（110年度偵
字第21410號），被告於準備程序中就被訴事實為有罪之陳述，
經告知簡式審判程序之旨，並聽取公訴人、被告及其辯護人之意
見後，由本院裁定改行簡式審判程序審理，判決如下：
    主  文
葉奕村犯強制猥褻罪，處有期徒刑陸月，如易科罰金，以新臺幣
壹仟元折算壹日。緩刑貳年，緩刑期內付保護管束。
    事實及理由
一、犯罪事實：葉奕村及代號AW000-A110151之成年女子（姓名
    、年籍均詳卷，下稱A女）為朋友關係。於民國110年4月17
    日晚間，葉奕村與其配偶唐婉茹、胞弟葉奕廷、葉奕廷配偶
    周亭吟、友人詹叔蓁及A女配偶代號AW000-A110151A之成年
    男子（姓名、年籍均詳卷，下稱A男），在臺北市○○區○○○路
    0段000號3樓錢櫃KTV包廂內唱歌，於同日23時25分許，葉奕
    村見A女獨自離開包廂前往廁所之際，竟基於強制猥褻之犯
    意，尾隨A女進入女廁，違反A女之意願，在女廁內褪去自己
    褲子露出生殖器，並親吻A女唇部，以此方式對A女強制猥褻
    得逞。嗣A男及葉奕廷察覺有異，至女廁門口大聲呼喊葉奕
    村名字，葉奕村始與A女先後步出女廁，葉奕廷見狀即與葉
    奕村發生衝突，經錢櫃KTV服務生請警到場處理，復經A女告
    知A男及友人周亭吟、詹叔蓁前情，並報警處理，始悉上情
    。
二、被告葉奕村所犯為死刑、無刑徒刑或最輕本刑為3年以上有
    期徒刑以外之罪，其於準備程序中就被訴事實為有罪之陳述
    ，經告知簡式審判程序之旨，並聽取公訴人、被告及其辯護
    人之意見後，依刑事訴訟法第273條之1第1項規定，行簡式
    審判程序；又本件之證據調查，依刑事訴訟法第273條之2規
    定，不受同法第159條第1項、第161條之2、第161條之3、第
    163條之1及第164條至第170條規定之限制，均合先敘明。
三、證據名稱
（一）證人即告訴人A女（下逕稱A女）於警詢及偵查中之證述、
      證人A男、周亭吟、唐婉茹於警詢及偵查中之證述、證人
      葉奕廷於警詢時之證述、證人詹叔蓁於偵查中之證述（見
      偵卷第6至16頁、偵卷不公開卷第9至12頁、第14至19頁、
      第67至70頁、第74至77頁背面、第80至82頁）。
（二）證人詹叔蓁、周亭吟、唐婉茹與A女事發後於通訊軟體LIN
      E對話紀錄截圖（見偵卷不公開卷第20至27頁）。
（三）現場監視器影像光碟一片及臺灣臺北地方檢察署勘驗報告
      1份（見偵卷不公開卷第53至62頁）。
（四）被告於本院審理時之自白（見本院卷二第58頁、第67頁）
      。　　　　　　
四、論罪科刑
（一）核被告所為，係犯刑法第224條之強制猥褻罪。
（二）爰審酌被告僅為滿足自己之性慾，竟對A女為前揭示犯罪
      事實欄之猥褻行為，對A女之性自主決定權未予尊重，自
      應受一定程度之刑事非難。惟念被告前無犯罪科刑紀錄，
      有臺灣高等法院被告前案紀錄表1紙在卷可考（見本院卷
      二第71頁），素行尚可，被告於本院並已坦認犯行，並與
      A女達成和解賠償損害，有本院調解筆錄在卷可參（見本
      院卷二第27至29頁），足見被告已有悔意，兼衡被告犯罪
      之動機、目的、手段、對A女造成之危害程度、被告之生
      活狀況、智識程度、家庭經濟狀況（見本院卷二第68頁）
      等一切情狀，量處如主文所示之刑。
五、被告前無犯罪科刑紀錄，已如前述。其因一時失慮，致罹刑
    章，事後終能坦承犯行，足認尚有悔意，堪認被告經此罪刑
    之宣告，當知所警惕，信無再犯之虞，且告訴人亦同意不再
    追究被告刑事責任、給予被告緩刑之機會，有本院調解筆錄
    在卷可參（見本院卷二第27頁），公訴人尊重告訴人之意見
    ，同意予被告緩刑自新之機會（見本院卷二第69頁）。本院
    認為被告所受宣告之刑，以暫不執行為適當，應依刑法第74
    條第1項第1款，併予宣告緩刑2年。又被告所犯為刑法第91
    條之1所列之罪，爰依刑法第93條第1項第1款之規定，諭知
    被告於緩刑期間付保護管束，以觀後效。倘被告未記取教訓
    而再犯，足認原宣告之緩刑難收其預期效果，而有執行刑罰
    之必要者，檢察官得聲請撤銷上開緩刑之宣告，併予敘明。
據上論斷，應依刑事訴訟法第273條之1第1項、第299條第1項前
段、第310條之2、第454條第1項，判決如主文。
本案由檢察官張雯芳提起公訴，經檢察官林淑玲到庭執行職務　
中　　華　　民　　國　  111　　年　　12　　月　　8　　日
　　　　　　　　　刑事第二十三庭  法　官　陳乃翊
上正本證明與原本無異。 
如不服本判決應於收受送達後20日內向本院提出上訴書狀，並應
敘述具體理由；其未敘述上訴理由者，應於上訴期間屆滿後20日
內向本院補提理由書（均須按他造當事人之人數附繕本）「切勿
逕送上級法院」。告訴人或被害人如對於本判決不服者，應具備
理由請求檢察官上訴，其上訴期間之計算係以檢察官收受判決正
本之日期為準。 因疫情而遲誤不變期間，得向法院聲請回復原
狀。
                                  書記官  鄭如意
中　　華　　民　　國　　111 　年　　12　　月　　8 　　日
附錄本案論罪科刑法條全文：
中華民國刑法第224條
對於男女以強暴、脅迫、恐嚇、催眠術或其他違反其意願之方法
，而為猥褻之行為者，處6月以上5年以下有期徒刑。